【裁判字號】    95,家聲,58
【裁判日期】    950407
【裁判案由】    變賣遺產
【裁判全文】
臺灣桃園地方法院民事裁定              95年度家聲字第58號
聲  請  人  行政院國軍退除役官兵輔導委員會桃園縣榮民服務
            處
法定代理人  甲○○
相  對  人
即被繼承人  乙○○亡）最後住.
上列聲請人聲請變賣遺產事件，本院裁定如下：
    主  文
准許聲請人變賣被繼承人乙○○所有如附表所示之不動產。
聲請程序費用由被繼承人乙○○之遺產負擔。
    理  由
一、本件聲請意旨略以：被繼承人乙○○（男，民國13年10月28
    日出生）為國軍退除役官兵，於86年11月28日死亡，遺有如
    附表所示之不動產，被繼承人在台並無民法第1138條所列各
    順序之繼承人，聲請人依法為其遺產管理人，現已有大陸地
    區人民前來表示繼承，為移交遺產給大陸地區繼承人之必要
    ，請准聲請人依行政院國軍退除役官兵輔導委員會不動產標
    售作業規定變賣被繼承人之不動產等語。
二、按「被繼承人在台灣地區之遺產，由大陸地區人民依法繼承
    者，其所得財產總額，每人不得逾2百萬元」，「第1項遺產
    中，有以不動產為標的者，應將大陸地區繼承人之繼承權利
    折算為價額」，台灣地區與大陸地區人民關係條例第67條第
    1項前段、第4項前段分別定有明文。再者，遺產管理人為清
    償債權，或交付遺贈物之必要，經親屬會議之同意得變賣遺
    產，又親屬會議不能召開或召開有困難時，依法應經親屬會
    議處理之事項，由有召集權人聲請法院處理之，民法第1179
    條第2項及第1132條第2項亦規定甚明。又「退除役官兵死亡
    無人繼承遺產管理辦法」第8條之1第1項並規定：「遺產管
    理人為清償債權、交付遺贈物或移交遺產給大陸地區繼承人
    ，有變賣遺產之必要者，應聲請法院許可後辦理」。
三、聲請人所主張之前開事實，業據其提出死亡證明書、戶籍謄
    本、榮民基本資料、土地所有權狀、土地登記謄本、遺產稅
    免稅證明書、本院民事裁定書、本院准予備查函各乙紙為證
    ，自堪信為真實。又被繼承人為退除役官兵，其遺產既有為
    移交大陸地區繼承人而變賣之必要，揆諸前揭條文之規定，
    本件聲請法院准許變賣，應准許之。
四、聲請費用負擔之依據：非訟事件法第157條。
中    華    民    國    95    年    4     月    7     日
                  家事法庭  法  官  江俊彥
以上為正本係照原本作成
如對本裁定抗告須於送達後10日內向本院提出抗告狀，並應繳納
抗告費新台幣1,000元。
中    華    民    國    95    年    4     月    7     日
                            書記官  陳今巾
附表：
    1.桃園縣八德市○○段23地號土地，面積1305.65 平方公尺
      ，權利範圍136240分之1844。
    2.門牌號碼：桃園縣八德市○○路2 段685 巷90號之房屋（
      未辦建物登記）。


司法院資訊處製作；財團法人民間司法改革基金會備份。
